【裁判字號】    98,訴,339
【裁判日期】    981125
【裁判案由】    違反毒品危害防制條例
【裁判全文】
臺灣新竹地方法院刑事裁定               98年度訴字第339號
公  訴  人  臺灣新竹地方法院檢察署檢察官
被      告  丁○○
                    號1樓
            癸○○
            己○○
                    號
            庚○○
                    巷29號
上  一  人  許麗美律師
選任辯護人
被      告  乙○○
選任辯護人  洪大明律師
被      告  壬○○
                    1弄22號
            辛○○
                    號
上  一  人  彭火焱律師
選任辯護人  張玉琳律師
被      告  甲○○
            戊○○
                    樓
            丙  ○
                    巷37號
上列被告等因違反毒品危害防制條例案件，經檢察官提起公訴（
98年度偵第7265號、第7266號、第7267號、第7317號、第7318號
、第7319號、第7320號、第7321號、第7361號、第7890號、第80
98號），本院裁定如下：
    主    文
檢察官應於本裁定送達後拾日內補正下列事項：被告丁○○、
甲○○、丙○分別涉犯販賣第三級毒品Ｋ他命犯行之具體犯罪時
間、犯罪地點、犯罪對象、販賣毒品之金額、數量及轉讓第三級
毒品Ｋ他命犯行之具體犯罪時間、犯罪地點、犯罪對象、轉讓毒
品之數量，並指出證明各該犯行之方法及與待證事實之關聯性；
被告癸○○、己○○、庚○○、乙○○、壬○○、辛○○、戊○○分別涉犯販賣第三級毒品Ｋ他命犯行之具體犯罪時間、犯罪地
點、犯罪對象、販賣毒品之金額、數量，並指出證明各該犯行之
方法及與待證事實之關聯性。
    理    由
一、公訴意旨認為：「丁○○（綽號「志偉」）夥同陳宗緯（續
    行偵辦中）共同組織販毒集團，自民國98年 2月間起，以其
    承租位於新竹縣竹東鎮○○路3號5樓5C室為據點，再以0000
    000000號、0000000000號電話作為對外聯繫販毒之工具，販
    賣第三級毒品 K他命予不特定人施用；期間並陸續吸收癸○○（綽號「小白」）、己○○（綽號「芒果」）、庚○○（
    綽號「小童」）、乙○○（綽號「小天」）、壬○○（綽號
    「小貝」）等人加入其所組之販毒集團，癸○○、己○○、
    庚○○、乙○○、壬○○等人便於附表一至附表六所示之時
    間、地點，分別以附表一至附表六所示之電話，對外販售如
    附表一至附表六所示數量、金額、重量之第三級毒品 K他命
    ，予附表一至附表六所示之購毒者鄧俞凱等人施用或轉售牟
    利。丁○○並供應具相同販賣 K他命犯意之辛○○（綽號「
    榜旺」）、甲○○（綽號「嫩嫩」）、戊○○（綽號「阿綾
    」）、丙○（綽號「公主」）、許條瑚（綽號「大支」，另
    行通緝）等人取得第三級毒品 K他命對外販售，辛○○、甲○○、戊○○、丙○等人即於附表七至附表十所示之時間、
    地點，分別以附表七至附表十所示之電話，各自對外販售如
    附表七至附表十所示數量、金額、重量之第三級毒品 K他命
    ，予附表七至附表十所示之購毒者田雅婷等人施用牟利。其
    等販毒方式均為：由購毒者撥打電話至丁○○、癸○○、己○○、庚○○、乙○○、壬○○、辛○○、甲○○、戊○○
    、丙○等人所持用如附表一至附表十所示之電話，再以簡訊
    或於電話中談及「我要找小姐」、「褲子」、「水」、「茶
    葉」、「你在哪裡」、「我要過去」…等術語，雙方約定碰
    面時間、地點後，便依約前往會合，待見面後一手交錢、一
    手交貨，即完成毒品買賣交易。嗣於(一)98年 9月22日22時18
    分許為警持本署核發之拘票，在新竹市○區○○路2段180號
    地下室拘提甲○○到案，並扣得甲○○販毒用之0000000000
    號行動電話SIM卡1張；(二)於98年 9月23日15時18分至30分許
    ，為警持法院核發之搜索票及本署核發之拘票，前往新竹縣
    竹東鎮○○路3號5樓5C室，拘提丁○○、庚○○、癸○○到
    案，並在新竹縣竹東鎮○○路3號5樓5C室房內書桌右側第二
    抽屜及衣櫃第一層抽屜內，搜索查扣第三級毒品K他命7小包
    （毛重分別為 5.1公克、1.0公克、0.9公克、2.9公克、0.9
    公克、 5.1公克、75.2公克，合計毛重91.1公克），在房內
    書桌右側第二及第三抽屜內分別扣得磅秤 2個，在書桌右側
    第二抽屜內扣得帳冊 3本，在書桌大抽屜內扣得塑膠夾鍊空
    袋12包，在書桌上扣得 K他命研磨盤1個、吸管2支，在衣櫃
    第一層抽屜內扣得販毒所得現金新臺幣（下同）1萬8,500元
    ，及扣得丁○○等人販毒使用之 0000000000號行動電話1支
    ；(三)於98年 9月23日14時許，為警持法院核發之搜索票及本
    署核發之拘票，在新竹市○區○○路2段497號5樓503室（即
    「8號公園單車精品館」樓上）拘提辛○○到案，並在5樓50
    3室房間床頭櫃左邊抽屜內，搜索扣得第三級毒品K他命35包
    （毛重分別為 5.1公克、5.2公克、5.2公克、5.2公克、5.1
    公克、 5.1公克、5.2公克、5.1公克、5.2公克、5.1公克、
    5.1公克、5.2公克、0.9公克、0.8公克、0.8公克、0.8公克
    、0.8公克、0.9公克、0.9公克、0.9公克、0.8公克、0.8公
    克、0.9公克、0.8公克、0.9公克、0.8公克、0.9公克、49.
    3公克、3.8公克、0.9公克、0.8公克、0.8公克、0.8公克、
    0.8公克、0.7公克、0.4公克），在左邊床頭櫃上扣得K他命
    研磨盤1個、吸管2支、卡片1張、研磨盤上盛裝K他命 1小包
    （毛重 0.4公克），在冰箱冷藏室內、電視機旁飲水機牆角
    各扣得安非他命吸食器 1組，電視機櫃右邊抽屜內扣得夾鍊
    袋2個（上有「旺」字藍色夾練袋內裝現金1萬元、上有「回
    」字綠色夾鍊袋內空無一物）等物；(四)於98年9月23日16時2
    5 分許，為警持本署核發之拘票，在新竹縣竹北市○○○路
    地下道口拘提己○○到案；(五)於98年 9月23日19時50分許，
    為警持本署核發之拘票，在新竹市○○區○○路4段729號前
    拘提丙○到案，經丙○同意搜索後，在其所駕駛之3955—HG
    號自用小客車駕駛座下左邊，扣得第三級毒品K他命1小包（
    毛重0.4公克），並扣得其販毒使用之 0000000000號行動電
    話SIM卡1張；(六)於98年9月23日22時5分許在新竹縣竹東鎮「
    員崠國小」旁，為警拘提壬○○到案，經壬○○同意搜索後
    ，在其隨身背包中扣得施用 K他命使用之刮盤1個及卡片1張
    、販賣毒品記帳使用之記事本1本、販毒聯絡工具000000000
    0號行動電話1支（內含SIM卡1張）等物；(七)於98年9月23日2
    2時30分許，為警持本署核發之拘票，在新竹市○區○○街1
    01之2號5樓拘提戊○○到案，經戊○○同意搜索後，在其隨
    身手提包內扣得K他命1包（毛重0.5公克）、內摻有K他命之
    香煙 1支等物；(八)於98年10月15日12時，遭本署核發拘票拘
    提之乙○○自行前往新竹市○區○○路 136號向本署報到而
    到案」（以上係起訴書事實欄一全文照錄），因認被告丁○○、甲○○、丙○所為均係涉犯毒品危害防制條例第4條第3
    項之販賣第三級毒品罪嫌及同法第8條第3項之轉讓第三級毒
    品罪嫌；被告癸○○、己○○、庚○○、乙○○、壬○○、
    辛○○、戊○○所為均係涉犯毒品危害防制條例第4條第3項
    之販賣第三級毒品罪嫌。並舉出被告丁○○、甲○○、丙○
    、癸○○、己○○、庚○○、乙○○、壬○○、辛○○、戊○○之供述、證人張志國等32人之證述、通訊監察譯文、翻
    拍照片、搜索票、扣押筆錄、扣押物品目錄表、尿液檢驗報
    告及扣案第三級毒品 K他命、行動電話、磅秤、帳冊、塑膠
    夾鍊袋、研磨盤、吸管、販毒現金等物，做為證明被告丁○○、甲○○、丙○、癸○○、己○○、庚○○、乙○○、壬○○、辛○○、戊○○涉犯上開罪嫌之證明方法。
二、關於補正被告丁○○、甲○○、丙○分別涉犯販賣第三級毒
    品K他命及轉讓第三級毒品K他命；被告癸○○、己○○、庚○○、乙○○、壬○○、辛○○、戊○○分別涉犯販賣第三
    級毒品K他命犯嫌之犯罪事實部分：
(一)、按提起公訴，應由檢察官向管轄法院提出起訴書為之，起訴
    書應記載犯罪事實及證據並所犯法條，刑事訴訟法第 264條
    第 1項、第2項第2款分別定有明文，而起訴書應記載犯罪事
    實，旨在於確定檢察官起訴之範圍，其記載應包括各個犯罪
    行為之犯罪時間、犯罪地點、行為態樣、被害客體等犯罪構
    成要件事實，乃是當然，是唯有起訴書詳細記載各個犯罪事
    實，始能確定檢察官起訴之範圍，並據以判定檢察官立證方
    法與犯罪事實之關聯性及所應適用之法條，並且被告才能為
    充分適切行使防禦權。
(二)、本件起訴書記載被告丁○○、甲○○、丙○、癸○○、己○○、庚○○、乙○○、壬○○、辛○○、戊○○之犯罪事實
    部分，僅約略記載如附表一至附表十所示，惟並未詳細記載
    被告等人各個犯罪行為之具體犯罪時間、犯罪地點、犯罪對
    象、販賣毒品之金額、數量及共犯關係，僅泛稱：「98年 4
    、 5月間起至7、8月間止、98年4、5月間起…」、「新竹市
    ○○路○段497號笑傲江湖 KTV地下室、新竹市○○○街附近
    全家便利超商等處…」、「1至2包、1至3包…」、「3至5次
    、10餘次、100次以上、次數太多（50、60次以上）」、「1
    包K他命重約 1公克，每包新臺幣400元（另有3、4次以1包K
    他命重約5公克，每包新臺幣1,800元購買）…」、「蔡毅晨
    在製作筆錄表示癸○○有在幫丁○○送 K他命毒品、陳宗緯
    供述丁○○多次轉讓 K他命予其施用…」等語，是各個單一
    販賣或轉讓第三級毒品 K他命之犯罪事實顯難特定，因此，
    上揭事項，自應由檢察官補正。
三、關於補正被告丁○○、甲○○、丙○分別涉犯販賣第三級毒
    品K他命及轉讓第三級毒品K他命；被告癸○○、己○○、庚○○、乙○○、壬○○、辛○○、戊○○分別涉犯販賣第三
    級毒品 K他命犯嫌之各個犯罪行為之犯罪證據並指出證明之
    方法部分：
(一)、刑事訴訟法第161條第1項規定，檢察官就被告犯罪事實，應
    負舉證責任，並指出證明方法，所謂檢察官就被告犯罪事實
    ，應負舉證責任，係指檢察官應就其起訴被告所涉嫌之各個
    犯罪事實。所謂犯罪事實，指公訴之犯罪構成要件事實（必
    須嚴格證明之事實）。檢察官自應依上開法律規定，就該等
    事實負舉證責任。所謂指出證明之方法，乃檢察官應就各個
    待證事實舉出證據方法，並說明兩者間之關聯性。
(二)、本件檢察官雖舉出被告丁○○、甲○○、丙○、癸○○、己○○、庚○○、乙○○、壬○○、辛○○、戊○○之供述、
    證人張志國等32人之證述、通訊監察譯文、翻拍照片、搜索
    票、扣押筆錄、扣押物品目錄表、尿液檢驗報告及扣案第三
    級毒品 K他命、行動電話、磅秤、帳冊、塑膠夾鍊袋、研磨
    盤、吸管、販毒現金等物，做為證明被告丁○○、甲○○、
    丙○、癸○○、己○○、庚○○、乙○○、壬○○、辛○○
    、戊○○涉犯上開罪嫌全部犯罪事實之證明方法。但所謂全
    部犯罪事實究指何具體事實尚有未明，則上開證據方法所要
    證明之各個具體事實為何亦同屬未明。因此，檢察官仍應就
    被告丁○○、甲○○、丙○分別涉犯販賣第三級毒品 K他命
    及轉讓第三級毒品 K他命；被告癸○○、己○○、庚○○、
    乙○○、壬○○、辛○○、戊○○分別涉犯販賣第三級毒品
    K 他命之犯罪構成要件事實，補正證明方法，及證明方法與
    待證事實之關聯性。
三、依刑事訴訟法第 273條第6項、第161條第1項、第2項，裁定
    如主文。
中    華    民    國    98    年    11    月    25    日
                  刑事第二庭審判長法  官    賴淑敏
                                  法  官    林惠君
                                  法  官    楊數盈
以上正本證明與原本無異。
不得抗告。
中    華    民    國    98    年    11    月    25    日
                                  書記官    陳麗麗


司法院資訊處製作；財團法人民間司法改革基金會備份。
